ACORDAO-COMPLETO-2432412

ACÓRDÃO 13937/2020 ATA 43/2020 - PRIMEIRA CÂMARA

VISTOS, relatados e discutidos estes autos de tomada de contas especial instaurada em razão da não comprovação da regular aplicação de recursos federais repassados pelo Fundo Nacional de Desenvolvimento da Educação - FNDE ao município de Monsenhor Tabosa/CE, por força do programa Projovem Campo, no exercício de 2014
ACORDAM os Ministros do Tribunal de Contas da União, reunidos em sessão da Primeira Câmara, ante as razões expostas pelo Relator, em:
9.1. julgar irregulares as contas do sr. Francisco Jeová Sousa Cavalcante, nos termos dos arts. 1°, inciso I, 16, inciso III, alínea "a", 19 e 23, inciso III, da Lei 8.443/1992:
9.2. aplicar aos responsáveis abaixo arrolados a pena de multa prevista no art. 58, inciso I, da Lei 8.443/1992, de acordo com o valor indicado:
	Responsável
	Valor (R$) 

	Francisco Jeová Sousa Cavalcante
	15.000,00

9.3. fixar o prazo de 15 (quinze) dias, a contar da data da notificação, para que o responsável de que trata o subitem anterior comprove, perante o Tribunal (arts. 214, inciso III, alínea "a", e 269 do RI/TCU) , o recolhimento da referida quantia aos cofres do Tesouro Nacional, atualizada, quando paga após seu vencimento, monetariamente, desde a data de prolação deste acórdão até a do efetivo recolhimento, na forma da legislação em vigor; 
9.4. autorizar a cobrança judicial da dívida, caso não atendida a notificação, nos termos do art. 28, inciso II, da Lei 8.443/1992;
9.5.	autorizar, desde já, caso requerido, o parcelamento da dívida em até 36 (trinta e seis) parcelas mensais e consecutivas, incidindo, sobre cada parcela, os correspondentes acréscimos legais, alertando os responsáveis de que a falta de pagamento de qualquer parcela importará no vencimento antecipado do saldo devedor, nos termos do art. 26 da Lei 8.443/1992, c/c o art. 217 do Regimento Interno/TCU;
9.6. dar ciência deste acórdão à Procuradoria da República no Estado do Ceará, nos termos do art. 16, § 3º, da Lei 8.443/1992.

Tomada de contas especial instaurada em razão da omissão no dever de prestar contas dos recursos repassados pelo Fundo Nacional de Desenvolvimento da Educação  FNDE ao município de Monsenhor Tabosa/CE, força do programa Projovem Campo, no exercício de 2014.

Primeira Câmara

Prefeitura Municipal de Monsenhor Tabosa - CE.

3. Interessados/Responsáveis:
3.1. Interessado: Fundo Nacional de Desenvolvimento da Educação (00.378.257/0001-81)
3.2. Responsável: Francisco Jeová Sousa Cavalcante (XXX.977.603-XX).

13.1. Ministros presentes: Walton Alencar Rodrigues (Presidente), Benjamin Zymler (Relator), Bruno Dantas e Vital do Rêgo.
13.2. Ministros-Substitutos presentes: Augusto Sherman Cavalcanti e Weder de Oliveira.

ACORDAO-COMPLETO-2473509

Acórdão de Relação 7460/2021 - Primeira Câmara

Acórdão de Relação

ACORDAO-COMPLETO-2483823

Acórdão 8682/2021 - Primeira Câmara

BENJAMIN ZYMLER

Cuidam os autos de tomada de contas especial instaurada em razão da omissão no dever de prestar contas dos recursos repassados, no valor de R$ 856.300,00, pelo Fundo Nacional de Desenvolvimento da Educação - FNDE ao município de Monsenhor Tabosa/CE, por força do programa Projovem Campo, no exercício de 2014.
2.	A prestação de contas deveria ocorrer mediante a inserção de dados no Sistema de Gestão de Prestação do FNDE, o que deveria ocorrer até a data de 8/2/2018 (peça 21) .
3.	Foi, então, realizada a citação do sr. Francisco Jeová Sousa Cavalcante, Prefeito Municipal nos períodos de 1º/1/2013 a 31/12/2016 e de 1º/1/2017 até o momento, nos seguintes termos:
"Irregularidade 1: não comprovação da boa e regular aplicação dos recursos federais repassados ao município de Monsenhor Tabosa/CE, em face da omissão no dever de prestar contas dos valores transferidos, no âmbito do Projovem Campo, no exercício de 2014, cujo prazo encerrou-se em 8/2/2018.
Evidência da irregularidade: documento técnico presente na peça 6.
Normas infringidas: art. 37, caput, c/c o art. 70, parágrafo único, da Constituição da República Federativa do Brasil; art. 93, do Decreto-lei 200/1967; art. 66, do Decreto 93.872/1986; e art. 6º, inciso XLIV, da Resolução CD/FNDE 11, de 16/4/2014.
Débitos relacionados ao responsável Francisco Jeová Sousa Cavalcante:
	Data de ocorrência
	Valor histórico (R$) 

	23/9/2014
	128.678,00

	26/8/2015
	64.339,00

	5/1/2016
	64.339,00

	8/7/2016
	225.879,00

	14/9/2016
	185.640,00

	27/10/2016
	187.425,00

Cofre credor: Fundo Nacional de Desenvolvimento da Educação. ...
Irregularidade 2: não cumprimento do prazo originalmente estipulado para prestação de contas do Projovem Campo, no exercício de 2014, cujo prazo encerrou-se em 8/2/2018."
4.	Apresentadas as alegações de defesa, a unidade técnica assim se manifestou:
"Transcorrido o prazo regimental, o responsável Francisco Jeová Sousa Cavalcante apresentou suas alegações de defesa (peça 35) , e informou que a prestação de contas do Projovem Campo/2014 já se encontrava encaminhada via Sistema de Gestão de Prestação de Contas, aguardando a sua devida análise pelo FNDE.
Nesse mesmo momento, o FNDE encaminhou o Ofício 9961/2020 (peça 34) , informando que documentação a título de prestação de contas intempestiva foi apresentada, e que seria objeto de nota técnica a ser encaminhada ao Tribunal, o que corrobora a alegação apresentada pelo responsável.
Em razão da apresentação da prestação de contas intempestiva, em instrução de peça 41, foi proposta a realização de diligência ao FNDE para que encaminhasse documento técnico de análise dessa documentação.
Realizada a diligência, a Secretaria de Educação Básica do Ministério da Educação encaminhou a Nota Técnica 55/2020 (peça 52, p. 6-9) , e o FNDE enviou a Nota Técnica 1944010/2020 (peça 53) . 
ANÁLISE DOS PRESSUPOSTOS DE PROCEDIBILIDADE DA IN/TCU 71/2012
Apreciação do Prejuízo ao Contraditório e Ampla Defesa
	Verifica-se que não houve o transcurso de mais de dez anos desde o fato gerador sem que tenha havido a notificação do responsável pela autoridade administrativa federal competente (art. 6º, inciso II, c/c art. 19, da IN/TCU 71/2012, modificada pela IN/TCU 76/2016) , uma vez que o fato gerador da irregularidade sancionada ocorreu em 9/2/2018, haja vista que o vencimento do prazo para prestação de contas deu-se em 8/2/2018, e o responsável foi notificado sobre a irregularidade, pela autoridade administrativa competente, conforme abaixo:
Francisco Jeová Sousa Cavalcante, por meio do ofício acostado à peça 2, recebido em 2/4/2018, conforme AR (peça 3) .
Valor de Constituição da TCE 	
	Verifica-se, ainda, que o valor atualizado do débito apurado (sem juros) , em 1º/1/2017, é de R$ 899.980,10, portanto, superior ao limite mínimo de R$ 100.000,00, na forma estabelecida conforme os arts. 6º, inciso I, e 19, da IN/TCU 71/2012, modificada pela IN/TCU 76/2016. 
OUTROS DÉBITOS NOS SISTEMAS DO TCU COM O MESMO RESPONSÁVEL
	Informa-se que foi encontrado débito imputável ao responsável em outros processos no Tribunal:
	Responsável
	Processos

	Francisco Jeová Sousa Cavalcante
	Processo 027.651/2017-7 (TCE, aberto) , Processo 028.913/2017-5 (TCE, aberto) e Processo 033.963/2019-3 (TCE, aberto) 

Informa-se que foi encontrado débito imputável ao responsável em outra TCE registrada no sistema e-TCE:
	Responsável
	TCE

	Francisco Jeová Sousa Cavalcante
	3028/2019 (R$ 151.947,94) - Aguardando ajustes do instaurador

	A tomada de contas especial está, assim, devidamente constituída e em condição de ser instruída.
EXAME TÉCNICO			 
Com vistas à verificação do alcance do objeto e do objetivo do Projovem Campo, no exercício de 2014, foi emitida a Nota Técnica 55/2020 (peça 52, p. 6-9) , o qual concluiu nos seguintes termos:
4. CONCLUSÃO
4.1. Diante do exposto, a Coordenação-Geral de Educação de Jovens e Adultos (COEJA) conclui pela aprovação do cumprimento do objeto do Município de Monsenhor Tabosa/CE, relativa ao Programa Nacional de Inclusão de Jovens - Projovem Campo-Saberes da Terra, edição 2014, exercício 2014.
Examinando-se a Nota Técnica 1944010/2020 (peça 53) , verifica-se que o FNDE constatou a existência de pagamentos não declarados na relação de pagamentos, o que caracteriza despesa não comprovada, conforme tabela a seguir:
	Data
	Documento
	Histórico
	Valor

	30/5/2016
	00000011618771090101
	MOVIMENTO DO DIA
	  51,29

	16/9/2016
	00000011635437660101
	MOVIMENTO DO DIA
	304,03

	20/12/2016
	00000011649610350101
	MOVIMENTO DO DIA
	360,99

	24/1/2017
	00000011700970480101
	MOVIMENTO DO DIA
	    2,55

	24/1/2017
	00000011700970480101
	MOVIMENTO DO DIA
	    2,55

	27/9/2017
	00000011731199340101
	MOVIMENTO DO DIA
	  91,30

	Total
	812,71

Foi ainda constatada a ausência de aplicação dos recursos no mercado financeiro, mas que foi relevada nos seguintes termos:
Em relação à irregularidade apontada na alínea imediatamente anterior, vale considerar que, apesar de não ter havido aplicação dos recursos no mercado financeiro, o débito correspondente será dispensado, de acordo com a regra de análise nº "4" da Portaria FNDE nº 548, de 10 de setembro de 2018, tendo em vista que, nos autos, não há indícios de que o objeto da transferência não tenha sido atingido e que a área técnica julgou que o objeto do programa foi cumprido.
Considerando que a competência originária para fiscalizar a aplicação dos recursos federais do Projovem Campo/2014, bem como para analisar a respectiva prestação de contas é do Fundo Nacional de Desenvolvimento da Educação, considera-se razoável incorporar as conclusões do FNDE no presente exame técnico, de forma que o débito inicialmente imputado ao responsável, no valor de R$ 856.300,00, reduziu-se para R$ 812,71, o que corresponde a 0,0009% do valor total repassado.
O débito remanescente é de baixíssima materialidade, e muito provavelmente os custos de cobrança de tal débito serão superiores ao objeto útil de eventual processo nesse sentido, e em homenagem aos princípios da razoabilidade, da racionalidade administrativa e da economia processual, deixa-se de imputar tal débito ao responsável.
Afastado o débito, resta analisar a irregularidade objeto de audiência direcionada ao responsável, consistente no "não cumprimento do prazo originalmente estipulado para prestação de contas do Projovem Campo, no exercício de 2014, cujo prazo encerrou-se em 8/2/2018".
Manifestação do responsável (peça 35, p. 1) :
Em sua defesa, o responsável alega que encontrou alguns entraves nos procedimentos de inserção de documentos no sistema, o que comprometeu o envio dentro do prazo estipulado, dentre os quais citou a dificuldade na localização de parte documental e outras pequenas inconsistências vislumbradas no processamento de informações pelo próprio sistema.
Análise da manifestação do responsável:
Inicialmente, cabe destacar que a apresentação da prestação de contas intempestiva ocorreu em 31/3/2020 (peça 35, p. 2) , posteriormente à citação realizada pelo Tribunal, formalizada nos termos do Ofício 8671/2020-TCU/Seproc (peça 29) , com ciência em 18/3/2020 (peça 33) .
Nessas circunstâncias, o Tribunal entende que a apresentação da prestação de contas após a citação pelo TCU caracteriza a omissão na prestação de contas, e não apenas uma intempestividade nessa prestação de contas. Transcreve-se, a seguir, julgados nesse sentido:
A citação pelo TCU é o marco temporal a partir do qual a apresentação da prestação de contas não descaracteriza a omissão (Acórdão 162/2019-TCU-Primeira Câmara, Relator Ministro Bruno Dantas) .
A omissão no dever de prestar contas fica caracterizada apenas a partir da citação por essa irregularidade. (Acórdão 438/2016-TCU-Segunda Câmara, Revisor Ministro Marcos Bemquerer) .
Feita essas considerações, cumpre avaliar se os entraves apresentados pelo responsável e que supostamente causaram o atraso na apresentação da prestação de contas são suficientes para afastar a irregularidade em apuração.
 Um dos entraves apresentados diz respeito a dificuldades na localização de parte documental, ocorrência que revela certo grau de desorganização administrativa e que não tem o condão de afastar ou até mesmo atenuar a omissão identificada.
Afirma também inconsistências no processamento de informações pelo sistema do FNDE, sem especificar que inconsistências seriam essas e sem fazer prova do fato, de modo que meras alegações não são suficientes para afastar a sua responsabilidade.
Ademais, a não apresentação da prestação de contas, na forma e no prazo devidos, acarretou a movimentação desnecessária da máquina administrativa, despendendo recursos humanos e materiais no âmbito do FNDE, da Controladoria-Geral da União e do Tribunal de Contas da União. 
Sobre o assunto, oportuno mencionar excerto do Voto do Exmo. Ministro Raimundo Carreiro, condutor do Acórdão 4460/2011-TCU-Segunda Câmara, in verbis:
Logo, na medida em que sua omissão ensejou a movimentação de toda a máquina administrativa no âmbito interno e externo, imperioso que seja apenada, pois constitui conduta grave, além de violar a Constituição Federal, a Lei nº 8.443/92 e o próprio convênio que geriu.
Em razão da irregularidade apontada não ter sido devidamente justificada, devem as contas do responsável Francisco Jeová Sousa Cavalcante serem julgadas irregulares, com aplicação da multa prevista no art. 58, inciso I, da Lei 8.443/1992.
PRESCRIÇÃO DA PRETENSÃO PUNITIVA
	Nota-se que a pretensão punitiva do TCU, conforme Acórdão 1441/2016-TCU-Plenário, Relator Ministro Benjamin Zymler, que uniformizou a jurisprudência acerca dessa questão, subordina-se ao prazo geral de prescrição indicado no art. 205, do Código Civil, que é de dez anos, contado da data de ocorrência da irregularidade sancionada, nos termos do art. 189, do Código Civil, sendo este prazo interrompido pelo ato que ordenar a citação, a audiência ou a oitiva da responsável.
No caso em exame, não ocorreu a prescrição, uma vez que a irregularidade sancionada ocorreu em 9/2/2018, e o ato de ordenação da citação ocorreu em 18/2/2020.
CONCLUSÃO
	Em face da análise promovida na seção "Exame Técnico", verifica-se que o FNDE concluiu que houve o cumprimento do objeto e do objetivo na execução do Projovem Campo/2014, e que houve a identificação de um débito remanescente no valor total de R$ 812,71, afastado em homenagem aos princípios da razoabilidade, da racionalidade administrativa e da economia processual.
No entanto, por não ter cumprido o prazo estabelecido para prestar contas do Projovem Campo/2014, devem suas contas serem julgadas irregulares, com a aplicação da multa prevista no art. 58, inciso I, da Lei 8.443/1992
Verifica-se também que não houve a prescrição da pretensão punitiva, conforme análise já realizada.
PROPOSTA DE ENCAMINHAMENTO
	Diante do exposto, submetem-se os autos à consideração superior, propondo:
a) julgar irregulares, nos termos dos arts. 1º, inciso I, 16, inciso III, alínea "a", da Lei 8.443/1992, as contas do responsável Francisco Jeová Sousa Cavalcante (CPF XXX.977.603-XX) ;
b) aplicar ao responsável Francisco Jeová Sousa Cavalcante (CPF XXX.977.603-XX) , a multa prevista no art. 58, inciso I, da Lei 8.443/1992, c/c o art. 268, inciso I, do Regimento Interno do TCU, fixandolhe o prazo de quinze dias, a contar da notificação, para que comprove, perante o Tribunal (art. 214, inciso III, alínea "a", do Regimento Interno do TCU) , o recolhimento da dívida aos cofres do Tesouro Nacional, atualizada monetariamente desde a data do acórdão que vier a ser proferido por este Tribunal até a do efetivo recolhimento, se paga após o vencimento, na forma da legislação em vigor;
c) autorizar, desde logo, a cobrança judicial da dívida, caso não atendida a notificação, na forma do disposto no art. 28, inciso II, da Lei 8.443/1992;
d) autorizar também, desde logo, se requerido, com fulcro no art. 26, da Lei 8.443/1992, c/c o art. 217, §§ 1º e 2º, do Regimento Interno do TCU, o parcelamento da dívida em até 36 parcelas, incidindo, sobre cada parcela, corrigida monetariamente, os correspondentes acréscimos legais, fixando-lhe o prazo de quinze dias, a contar do recebimento da notificação, para comprovar, perante o Tribunal, o recolhimento da primeira parcela, e de trinta dias, a contar da parcela anterior, para comprovar o recolhimento das demais parcelas, atualizadas monetariamente, na forma prevista na legislação em vigor, alertando o responsável de que a falta de comprovação do recolhimento de qualquer parcela importará o vencimento antecipado do saldo devedor, nos termos do § 2º do art. 217 do Regimento Interno deste Tribunal; e
e) enviar cópia do Acórdão que vier a ser proferido ao Fundo Nacional de Desenvolvimento da Educação e ao responsável, para ciência, informando que a presente deliberação, acompanhada do Relatório e do Voto que a fundamenta, está disponível para a consulta no endereço www.tcu.gov.br/acordaos, além de esclarecer que, caso requerido, o TCU poderá fornecer sem custos as correspondentes cópias, de forma impressa."
5.	O Ministério Público junto ao TCU assim se manifestou: 
	"Em sua análise, a Unidade Técnica (UT) constatou que, do débito inicial de R$ 856.300,00, restava pendente de comprovação o montante de R$ 812,71, que corresponde a 0,0009% do valor total repassado.
	Assim, a UT considerou o valor residual como imaterial para fins de responsabilização por dano ao erário e que, muito provavelmente os custos de cobrança de tal débito seriam superiores ao objeto útil de eventual processo nesse sentido, e em homenagem aos princípios da razoabilidade, da racionalidade administrativa e da economia processual, foi proposto não imputar tal débito ao responsável.
	Não obstante, tendo em vista a intempestividade na prestação das contas do Projovem Campo/2014, a UT propôs o julgamento das contas como irregulares, bem como a aplicação da multa prevista no art. 58, inciso I, da Lei n.º 8.443/1992.
.	Em relação à intempestividade na prestação de contas, verifica-se que o responsável inseriu a documentação no sistema em 31/3/2020 (peça 35, p. 2) , portanto após a citação realizada pelo Tribunal, formalizada por meio do Ofício n.º 8671/2020-TCU/Seproc (peça 29) , com ciência em 18/3/2020 (peça 33) , o que reforça a conclusão pela omissão no dever de prestar contas, conforme jurisprudência colacionada pela UT, a qual transcrevemos:
	"A citação pelo TCU é o marco temporal a partir do qual a apresentação da prestação de contas não descaracteriza a omissão (Acórdão n.º 162/2019-TCU-1.ª Câmara, Relator Ministro Bruno Dantas) ".
	"A omissão no dever de prestar contas fica caracterizada apenas a partir da citação por essa irregularidade. (Acórdão n.º 438/2016-TCU-2.ª Câmara, Revisor Ministro Marcos Bemquerer) ".
11.	Ante o exposto, esta representante do Ministério Público de Contas alinha-se com a proposta uniforme oferecida pela Unidade Técnica (peças 54-56) ."
	É o relatório.

não há

Procuradora-Geral Cristina Machado da Costa e Silva.

PROGRAMA PROJOVEM CAMPO. PRESTAÇÃO DE CONTAS INTEMPESTIVA. AUSÊNCIA DE JUSTIFICATIVAS. CONTAS IRREGULARES. MULTA.

TOMADA DE CONTAS ESPECIAL (TCE)

Secretaria de Controle Externo de Tomada de Contas Especial (SecexTCE).

Cuidam os autos de tomada de contas especial instaurada em razão da omissão no dever de prestar contas dos recursos repassados, no valor de R$ 856.300,00, pelo Fundo Nacional de Desenvolvimento da Educação - FNDE ao município de Monsenhor Tabosa/CE, por força do programa Projovem Campo, no exercício de 2014.
2.	A prestação de contas deveria ocorrer mediante a inserção de dados no Sistema de Gestão de Prestação do FNDE, o que deveria ocorrer até a data de 8/2/2018 (peça 21) .
3.	Foi, então, realizada a citação e audiência do sr. Francisco Jeová Sousa Cavalcante, Prefeito Municipal no período de 1º/1/2013 a 31/12/2016 e de 1º/1/2017 até o momento, nos seguintes termos:
	"Irregularidade 1: não comprovação da boa e regular aplicação dos recursos federais repassados ao município de Monsenhor Tabosa/CE, em face da omissão no dever de prestar contas dos valores transferidos, no âmbito do Projovem Campo, no exercício de 2014, cujo prazo encerrou-se em 8/2/2018.
Débitos relacionados ao responsável Francisco Jeová Sousa Cavalcante:
	Data de ocorrência
	Valor histórico (R$) 

	23/9/2014
	128.678,00

	26/8/2015
	64.339,00

	5/1/2016
	64.339,00

	8/7/2016
	225.879,00

	14/9/2016
	185.640,00

	27/10/2016
	187.425,00

	Irregularidade 2: não cumprimento do prazo originalmente estipulado para prestação de contas do Projovem Campo, no exercício de 2014, cujo prazo encerrou-se em 8/2/2018."
4.	Em resposta às oitivas, o responsável informou que a prestação de contas do Projovem Campo/2014 já se encontrava encaminhada via Sistema de Gestão de Prestação de Contas, aguardando a sua devida análise pelo FNDE (peça 35) . Outrossim, o atraso na prestação de contas decorreu de "dificuldades na localização da parte documental".
5.	Ao analisar os documentos apresentados, o FNDE elaborou a Nota Técnica 55/2020, no qual conclui pela comprovação do cumprimento do objeto e a Nota Técnica 1944010/2020, na qual conclui pela aprovação da execução financeira dos recursos repassados, com exceção da quantia de R$ 812,71.
6.	Tanto a unidade técnica quanto o Ministério Público junto ao TCU manifestaram-se no sentido de que o débito remanescente de R$ 812,71 poderia ser afastado em homenagem aos princípios da razoabilidade, da racionalidade administrativa e da economia processual.
7.	Quanto à omissão no dever de prestar contas, os pareceres precedentes entendem que justificam o julgamento pela irregularidade das contas com a aplicação da multa prevista no art. 58, inciso I, da Lei 8.443/1992.
II
8.	Cabe registrar que o prazo para a prestação de contas final expirou em 8/2/2018, dentro do período da atual gestão do responsável e as contas somente foram apresentadas em 31/3/2020, posteriormente à citação realizada pelo Tribunal, formalizada nos termos do Ofício 8671/2020-TCU/Seproc (peça 29) , com ciência em 18/3/2020 (peça 33) .
9.	Por outro lado, a mera alegação de "dificuldades na localização da parte documental" não demonstra que houve justificativas válidas para a omissão inicial no dever de prestar contas.
10.	Em casos da espécie, a jurisprudência desta Corte entende que a apresentação intempestiva das contas pode ser capaz de elidir o débito em face da comprovação da aplicação regular dos recursos, como ocorre no presente caso concreto.
11.	Entretanto, isso não sana a irregularidade inicial do gestor consistente na omissão de prestar contas dos recursos recebidos conforme preceitua o art. 209, § 4º, do RI/TCU:
"§ 4º Citado o responsável pela omissão de que trata o inciso I, bem como instado a justificar essa omissão, a apresentação posterior das contas, sem justificativa para a falta, não elidirá a respectiva irregularidade, podendo o débito ser afastado caso a documentação comprobatória das despesas esteja de acordo com as normas legais e regulamentares e demonstre a boa e regular aplicação dos recursos, sem prejuízo de aplicação da multa prevista no inciso I do art. 268." 
12. Cabe mencionar também o seguinte enunciado de jurisprudência desta Corte de Contas (Acórdão 1217/2019-TCU-Plenário) : 
"A apresentação extemporânea da prestação de contas, sem atenuantes que justifiquem o atraso, porém com elementos que comprovem a boa e regular aplicação dos recursos, permite a exclusão do débito, mas não elide a omissão inicial, cabendo o julgamento pela irregularidade das contas com aplicação de multa."
13.	Dessa forma, tendo em vista a ausência de justificativas válidas para a omissão inicial no dever de prestar contas e em face da ausência de elementos capazes de demonstrar nos de permitir a conclusão pela boa-fé, alinho-me ao encaminhamento sugerido pela unidade técnica e endossado pelo Parquet especializado, no sentido de julgar irregulares as presentes contas.
14.	Ademais, considerando a omissão não justificada no dever de prestar contas, e a ausência de específicas situações atenuantes ou agravantes da conduta do responsável, entendo que o valor da sanção aplicada com fulcro no art. 58, inciso II, da Lei 8.443/1992, deva ser de R$ 15.000,00.
Ante o exposto, acolhendo os pareceres precedentes, cujos fundamentos incorporo como razões de decidir, manifesto-me por que o Tribunal aprove o acórdão que ora submeto à apreciação deste Colegiado.
TCU, Sala das Sessões Ministro Luciano Brandão Alves de Souza, em 1 de dezembro de 2020.
BENJAMIN ZYMLER 
Relator